臺灣臺南地方法院刑事判決
111年度交易字第863號
公  訴  人  臺灣臺南地方檢察署檢察官
被      告  李榮義


上列被告因公共危險案件，經檢察官提起公訴（111年度偵字第1
3927號），被告就被訴事實為有罪之陳述，經本院裁定改行簡式
審判程序，判決如下：
    主  文
李榮義駕駛動力交通工具而吐氣所含酒精濃度達每公升零點二五
毫克以上，處有期徒刑捌月。
    事  實
一、李榮義於民國111年5月24日10時至13時許，在位於臺南市○
    鎮區○○里○○00號之1之住處飲用啤酒，及於同日13時30分許
    至21時許，在位於臺南市龍崎區之「文衡殿」飲用啤酒，致
    其吐氣所含酒精濃度達每公升0.25毫克以上後，竟仍未待體
    內酒精成分充分退卻，即不顧大眾行車之公共安全，基於酒
    後駕車致交通公共危險之犯意，於飲酒結束後駕駛車號000-
    000號機車自上開「文衡殿」離開，而行駛於道路；嗣其因
    行車時車身搖晃不穩，在臺南市○○區○○路000號對面為警攔
    檢，經警發覺其身上散發酒氣且面帶酒容，於同日21時51分
    許以呼氣酒精測試器測得其吐氣所含酒精濃度達每公升0.92
    毫克，乃查悉上情。
二、案經臺南市政府警察局歸仁分局報告臺灣臺南地方檢察署檢
    察官偵查起訴。
    理  由
一、按本件被告李榮義所犯為死刑、無期徒刑、最輕本刑3年以
    上有期徒刑以外之罪，亦非高等法院管轄之第一審案件，其
    就被訴事實為有罪之陳述，經告知簡式審判程序之旨，並聽
    取檢察官及被告之意見後，本院依刑事訴訟法第273條之1第
    1項規定裁定進行簡式審判程序，是本案之證據調查，依同
    法第273條之2規定，不受同法第159條第1項、第161條之2、
    第161條之3、第163條之1，及第164條至第170條所規定證據
    能力認定及調查方式之限制，合先敘明。
二、上開犯罪事實，業據被告於警詢、偵查及本院審理中均坦承
    不諱，並有酒精測定紀錄表、臺南市政府警察局舉發違反道
    路交通管理事件通知單、財團法人工業技術研究院呼氣酒精
    測試器檢定合格證書、車輛詳細資料報表在卷可稽（警卷第
    13頁、第15至17頁、第19頁、第37頁），足認被告任意性之
    自白確與事實相符，堪以採信；是本件事證明確，被告上開
    犯行洵堪認定，應予依法論科。
三、論罪科刑：
  ㈠核被告所為，係犯刑法第185條之3第1項第1款之駕駛動力交
    通工具而吐氣所含酒精濃度達每公升0.25毫克以上之罪。
  ㈡又檢察官起訴時並未就被告構成累犯之事實及應加重其刑之
    事項有所主張並具體指出證明方法，故參酌最高法院110年
    度臺上大字第5660號刑事裁定意旨，僅將被告之前案紀錄列
    為刑法第57條第5款之量刑審酌事由（詳後述），無從依刑
    法第47條第1項規定加重其刑。
  ㈢爰審酌被告於100年及103年間均曾因酒後駕車之公共危險案
    件經法院論罪科刑後執行，並曾於106年間因相同類型之案
    件經本院以106年度交簡字第2985號判決判處有期徒刑6月確
    定，於107年3月17日執行完畢出監；又曾於本案前另犯酒後
    駕車之公共危險案件，經臺灣高等法院臺南分院判處有期徒
    刑7月，併科罰金新臺幣2萬元確定，尚待執行，有臺灣高等
    法院被告前案紀錄表附卷可參，本件已係被告第5度因酒後
    駕車之違法情事為警查獲。且被告深明酒後不能駕車及酒醉
    駕車之危險性，竟仍漠視自己安危，罔顧法律禁止規範與公
    眾道路通行之安全，再度於酒後駕駛機車行駛於道路，對公
    眾交通往來造成潛在之高度危險，所為實無足取，亦顯見其
    無視法紀，未能自前案記取教訓，更缺乏對其他用路人人身
    安全之尊重觀念，殊為不該；其本次為警測得吐氣所含酒精
    濃度復高達每公升0.92毫克，酒醉程度非輕。惟念被告犯後
    自始坦承犯行，兼衡其部分前案迄今已相隔多年，暨被告自
    陳學歷為小學肄業，現打零工為生，須照顧同住之大哥（參
    本院卷第27頁）之智識程度、家庭生活狀況等一切情狀，量
    處如主文所示之刑，以示懲儆。
據上論斷，應依刑事訴訟法第273條之1第1項、第299條第1項前
段，刑法第185條之3第1項第1款，刑法施行法第1條之1第1項，
判決如主文。
本案經檢察官董詠勝提起公訴，檢察官董和平到庭執行職務
中　　華　　民　　國　　111 　年　　8 　　月　　18　　日
　　　　　　　　　      刑事第二庭   法　官　 蔡盈貞
以上正本證明與原本無異。
如不服本判決應於收受本判決後20日內向本院提出上訴書狀，並
應敘述具體理由。其未敘述上訴理由者，應於上訴期間屆滿後20
日內向本院補提理由書狀（均須按他造當事人之人數附繕本）「
切勿逕送上級法院」。 
　　　　　　　　　　　　　　　　　   書記官   林耿慧　　
中　　華　　民　　國　　111 　年　　8 　　月　　18　　日
附錄所犯法條：
刑法第185條之3第1項
駕駛動力交通工具而有下列情形之一者，處3年以下有期徒刑，
得併科30萬元以下罰金：
一、吐氣所含酒精濃度達每公升零點二五毫克或血液中酒精濃度
    達百分之零點零五以上。
二、有前款以外之其他情事足認服用酒類或其他相類之物，致不
    能安全駕駛。
三、服用毒品、麻醉藥品或其他相類之物，致不能安全駕駛。